# 合作研发共享成果后产品销售利润分成

提问人：4617088 时间：2022-11-02 14:55:19
陈版主，您好！请教一个问题：A公司与B公司合作研发某一药物，合同约定产品工艺验证完成前为“研究阶段”，工艺验证成功后可销售阶段为“商业化阶段”；合作研发成功后A、B公司双方共同拥有合作产品的全部权利（包括但不限于全部知识产权），取得合作产品备案后，由A公司负责生产，相关的生产材料、人工、折旧等都是A公司负担，会在最终计算合作产品利润时进行扣除。
销售权：A、B公司均可销售合作产品；
合作产品的定价：由A、B公司共同协商；
原材料物料信息：由B公司初步确定物料供应商信息并初步确保供应商是合格供应商，A公司采购过程中由A负责供应商审计；
客户开拓：A、B公司可以各自开拓客户群；
合作产品销售后的利润按照：A公司：B公司：销售方=40%：40%：20% 的比例进行利润分配。
目前现状是已经达到“商业化阶段”，A公司生产出产品并销售，按照合同约定，需要支付给合作方40%的产品利润，这部分怎么做会计处理？还有就是收入成本A公司是按照全额入账还是按照自己享受利润40%+20%的比例入账收入成本？如果后续双方都在销售该产品，双方都需要支付产品利润的40%给对方，这样的话又该是怎么处理？

回答人：chenyiwei
由于原材料采购、生产和产品销售都是以A公司名义进行，因此其相关的采购、加工和销售交易均100%体现在A的报表中。按约定向合作方支付的分成款计入A公司的成本费用项目处理。
以其他合作方名义的对外销售收入和成本不计入A公司报表。收到其他合作方支付的分成款可冲抵A公司向合作方支付分成款时所计入的成本费用项目。